【裁判字號】    90,簡上,236
【裁判日期】    901207
【裁判案由】    侵占
【裁判全文】
臺灣板橋地方法院刑事判決                          九十年度簡上字第二三六號
    上  訴  人
    即被告      乙○○
右上訴人因侵占案件，不服本院九十年度板簡字第一二二八號，中華民國九十年八月
二十四日第一審判決（聲請簡易判決處刑案號：九十年度偵字第八六四七號），提起
上訴，本院管轄之第二審合議庭判決如左：
    主  文
上訴駁回。
乙○○緩刑貳年。
    事  實
一、乙○○意圖為自己不法之所有，於九十年二月間某日，在台北縣永和市○○路二
    四五巷九號前，拾獲甲○○所遺失由其本人簽發、付款人為大眾商業銀行中和分
    行、發票日八十九年六月三十日、面額新台幣（下同）十萬元、票號ＡＹ000
    0000號之支票乙紙，即予以侵占入己，嗣經提示遭掛失止付而為警查獲。
二、案經台北縣警察局永和分局報告台灣板橋地方法院檢察署檢察官偵查後聲請本院
    以簡易判決處刑。
    理  由
一、右開犯罪事實業據被告乙○○坦承不諱，核與被害人甲○○於警、偵訊中指述之
    情節相符（偵查卷第三、十七頁），並有前揭支票及退票理由單、掛失止付票據
    提示人資料查報表、票據掛失止付通知書、遺失票據申報書等影本各乙件在卷足
    資佐證。本件事證明確，被告犯行堪以認定。
二、核被告乙○○所為，係犯刑法第三百三十七條之侵占遺失物罪。原審援引刑事訴
    訟法第四百四十九條第一項前段、第四百五十四條第二項，刑法第三百三十七條
    、第四十二條第二項，罰金罰鍰提高標準條例第一條前段、第二條等規定，就被
    告所犯侵占遺失物罪判處罰金三千元，如易服勞役，以三百元折算一日，認事用
    法並無違誤，量刑亦稱妥適，被告上訴意旨指摘原判決不當，求予撤銷改判，為
    無理由，應駁回其上訴。惟被告前未曾受有期徒刑以上刑之宣告，有台灣高等法
    院檢察署刑案紀錄簡覆表可憑，其犯罪後除坦承犯行外，亦深具悔意，又被告前
    於八十七年五月二十二日因右側中大腦動脈動脈瘤，經台北榮民總醫院行動脈夾
    除手術後，現仍有陣發性抽搐而繼續在該院門診治療中，復領有身心障礙手冊，
    為多重重度痴障及視障，此有行政院國軍退除役官兵輔導委員會台北榮民總醫院
    九十年四月十八日診斷證明書乙紙（偵查卷第十八、十九頁間）及同院九十年九
    月二十日診斷證明書、被告身心障礙手冊等影本各乙紙在卷可稽，本院斟酌上情
    後認被告經此科刑教訓後，當知警惕而無再犯之虞，以暫不執行其刑為適當，予
    以宣告緩刑二年，用啟自新。
據上論斷，應依刑事訴訟法第四百五十五條之一第一項、第三項、第三百六十八條，
刑法第七十四條第一款，判決如主文。
本案經檢察官彭聖斐到庭執行職務
中    華    民    國      九十        年      十二      月      七      日
                                      臺灣板橋地方法院刑事第四庭
                                          審判長法  官  許  仕  楓
                                                法  官  徐  福  晉
                                                法  官  李  崇  豪
右正本證明與原本無異。
如不服本判決，應於判決送達後十日內，向本院提出上訴狀。
                                                書記官  金  和  國
中    華    民    國      九十        年       十二     月      七      日


司法院資訊處製作；財團法人民間司法改革基金會備份。
